臺灣嘉義地方法院刑事判決
111年度交簡上字第83號
上  訴  人  
即  被  告  賴彥霖




選任辯護人  陳信宏律師（法扶律師）          
上列上訴人因過失傷害案件，不服本院民國111年6月29日111年
度嘉交簡字第477號刑事簡易判決（聲請簡易判決處刑案號：111
年度偵字第4207號），提起上訴，本院管轄之第二審合議庭判決
如下︰
    主      文
上訴駁回。
賴彥霖緩刑貳年。
    事實及理由
一、本案經本院合議庭審理結果，認原審簡易判決認事用法及量
    刑均無不當，應予維持，並引用原審簡易判決書所記載之事
    實、證據及理由（如附件）外，另就證據部分補充：被告賴
    彥霖於本院準備及審理程序時之自白（見本院交簡上卷第75
    、107、111頁）。
二、被告上訴意旨略以：被告仍有意願與告訴人和解，嗣已與告
    訴人達成和解，請給予緩刑等語。
三、核被告所為，係犯刑法第284條前段之過失傷害罪。被告肇
    事後，在未經有偵查權之機關或公務員發覺其為犯罪行為人
    前，即向到場處理交通事故之警員承認其為肇事者而接受裁
    判，有嘉義市政府警察局道路交通事故肇事人自首情形紀錄
    表在卷可參（見警卷第15頁），爰依刑法第62條前段規定減
    輕其刑。
四、按關於刑之量定，係實體法上賦予法院得為自由裁量之事項
    ，倘其未有逾越法律所規定之範圍，或濫用其權限，即不得
    任意指摘為違法，以為上訴之理由（最高法院75年台上字第
    7033號號判例意旨參照）。原審以被告罪證明確，依刑法第
    284條前段、第41條第1項前段、第62條前段、刑法施行法第
    1條之1第1項等規定論罪科刑，審酌被告：㈠被告駕駛自用小
    貨車於設有分向限制線不得迴車之路段路旁起駛迴車，未禮
    讓行進中之告訴人所駕駛機車先行，其有過失，為本件交通
    事故之肇事原因。至告訴人則無肇事因素。㈡告訴人受傷之
    部位及傷勢程度。㈢被告犯後坦承犯行，然因就賠償金額與
    告訴人未能達成一致，尚未成立和解及賠償告訴人之損害等
    一切情狀，量處有期徒刑5月，如易科罰金，以新臺幣（下
    同）1千元折算1日。核其認事用法無誤，又依所認定之犯罪
    事實與全案情節，敘明量刑審酌之相關情狀，所處刑度輕重
    得宜，無違法律賦予刑罰自由裁量之權限，且原判決並無其
    他得為上訴理由之瑕疵。是被告之上訴無理由，應予駁回。
五、末查，本院衡酌被告未曾因故意犯罪而受有期徒刑以上刑之
    宣告，此有臺灣高等法院被告前案紀錄表1份在卷可憑，且
    犯後坦承犯行，並於本院審理中與告訴人達成和解，並賠償
    告訴人229,000元完畢，告訴人表示同意給予緩刑等語，有
    調解筆錄及本院電話紀錄表（見本院交簡上卷第53、69頁）
    可稽。本院審酌被告並無前科紀錄，素行良好，於原審判決
    後主動以欲與告訴人調解為由提起上訴，開庭時態度懇切積
    極，且自上訴後2個月內已達成和解並全額賠償完畢，悔意
    殷殷，認被告歷此偵、審教訓後，當能知所警惕，信無再犯
    之虞，本院因認被告之宣告刑以暫不執行為適當，爰依刑法
    第74條第1項第1款規定，宣告緩刑如主文第2項所示，用啟
    自新並觀後效。
據上論斷，應依刑事訴訟法第455條之1第1項、第3項、第364條
、第368條、第373條，刑法第74條第1項第1款，判決如主文。
本案經檢察官吳心嵐聲請簡易判決處刑，檢察官廖俊豪到庭執行
職務。
中　　華　　民　　國　　111 　年　　10　　月　　25　　日
                  刑事第六庭  審判長法  官  王品惠
                                    法  官  郭振杰
                                    法  官  黃美綾
上列正本證明與原本無異。
本件不得上訴。　　　　　　　　　　　　　　　　　　
中　　華　　民　　國　　111 　年　　10　　月　　26　　日
                                    書記官  李承翰
附錄本案論罪科刑法條：
中華民國刑法第284條
（過失傷害罪）
因過失傷害人者，處1年以下有期徒刑、拘役或10萬元以下罰金
；致重傷者，處3年以下有期徒刑、拘役或30萬元以下罰金。
附件：
臺灣嘉義地方法院刑事簡易判決
111年度嘉交簡字第477號
聲  請  人  臺灣嘉義地方檢察署檢察官
被      告  賴彥霖
上列被告因過失傷害案件，經檢察官聲請以簡易判決處刑（111 
年度偵字第4207號），本院判決如下：
    主  文
賴彥霖犯過失傷害罪，處有期徒刑伍月，如易科罰金，以新臺幣
壹仟元折算壹日。
    犯 罪 事 實 及 理 由
一、本件犯罪事實及證據，除檢察官聲請簡易判處刑書犯罪事實
    一應予補充及更正為「賴彥霖於民國111年2月4日2時27分許
    ，駕駛車牌號碼000-0000號自用小貨車，在劃有行車分向限
    制線即雙黃線之嘉義市○○○路00號前路旁由南往北方向起駛
    往左迴車時，本應於車輛起駛前注意前後左右有無障礙或車
    輛行人，讓行進中之車輛行人優先通行，並應注意劃有分向
    限制線之路段，不得迴車，且依當時天候晴、夜間有光線、
    柏油路面濕潤無缺陷、無障礙物且視距良好之情形，並無不
    能注意之情事，竟疏未注意，貿然起駛迴轉，適有王丁圳騎
    乘車牌號碼000-000號普通重型機車，沿民生南路同向駛至
    ，見狀閃避不及，兩車因而發生碰撞，致王丁圳人車倒地，
    受有頸椎損傷併脊髓損傷、外傷性頸椎第6/7椎間盤破裂併
    脊髓壓迫、頸椎第4/5節狹窄併脊髓壓迫、頭部外傷併腦震
    盪及顏面骨骨折併顏面撕裂傷之傷害。」外，餘均引用檢察
    官聲請簡易判決處刑書之記載（詳附件）。
二、補充認定被告過失之依據：
（一）道路交通安全規則第89條第1項第7款：起駛前應顯示方向
      燈，注意前後左右有無障礙或車輛行人，並應讓行進中之
      車輛行人優先通行。
（二）道路交通安全規則第106條第2款：在設有禁止迴車標誌或
      劃有分向限制線，禁止超車線、禁止變換車道線之路段，
      不得迴車。　
（三）被告駕駛自用小貨車違反上開規定，其顯有過失。
（四）告訴人王丁圳於偵訊時指稱：我騎車到他（指被告）的車
      邊來不及閃避等語（見偵卷第10頁），參以被告於偵訊時
      供稱：我沒看到對方（指告訴人）直接迴轉就撞到他等語
      （見偵卷第9頁），足認被告駕駛自用小貨車自路旁起駛
      迴車，未事先注意有無行進中之車輛，即猝然自路旁駛出
      ，與告訴人騎乘之機車發生碰撞，可知告訴人來不及注意
      此突發狀況，且採取必要措施之反應時間亦有不夠，此外
      亦無證據足認告訴人有未注意車前狀況情事，自無法以「
      告訴人騎乘機車未注意車前狀況並隨時採取必要之安全措
      施為由」而歸咎告訴人有疏失。
三、核被告所為，係犯刑法第284條前段之過失傷害罪。被告肇
    事後，於員警據報前往現場處理時在場，並當場承認為肇事
    人等情，有嘉義市政府警察局道路交通事故肇事人自首情形
    紀錄表1份在卷可參（見警卷第15頁），爰依刑法第62條前
    段之規定減輕其刑。爰審酌：（一）被告駕駛自用小貨車於
    設有分向限制線不得迴車之路段路旁起駛迴車，未禮讓行進
    中之告訴人所駕駛機車先行，其有過失，為本件交通事故之
    肇事原因。至告訴人則無肇事因素。（二）告訴人受傷之部
    位及傷勢程度。（三）被告犯後坦承犯行，然因就賠償金額
    與告訴人未能達成一致，尚未成立和解及賠償告訴人之損害
    等一切情狀，量處如主文所示之刑，並諭知易科罰金之折算
    標準。
四、依刑事訴訟法第449條第1項前段、第454條第2項，刑法第28
    4條前段、第41條第1項前段、第62條前段，刑法施行法第1
    條之1第1項，逕以簡易判決處刑如主文。
五、如不服本判決，得於收受判決後20日內，向本院提出上訴狀
    （應附繕本）。
中　　華　　民　　國　　111 　年　　6 　　月　　29　　日
                    嘉義簡易庭  法  官  凃啟夫
上列正本證明與原本無異。
如不服本判決，應於判決送達後20日內向本院提出上訴狀（應附繕本）。告訴人或被害人如對於本判決不服者，應具備理由請求檢察官上訴，其上訴期間之計算係以檢察官收受判決正本之日期為準。　　　　　　　　　　　　　　　　　　　　
中　　華　　民　　國　　111 　年　　6 　　月　　29　　日
                                書記官  林恬安
附錄本判決論罪法條：
中華民國刑法第284條
因過失傷害人者，處 1 年以下有期徒刑、拘役或 10 萬元以下
罰金；致重傷者，處 3 年以下有期徒刑、拘役或 30 萬元以下
罰金。
附件：
臺灣嘉義地方檢察署檢察官聲請簡易判決處刑書
                                     111年度偵字第4207號
　　被　　　告　賴彥霖　男　20歲（民國00年0月00日生）
　　　　　　　　　　　　住嘉義市○區○○里00鄰○○路000
　　　　　　　　　　　　　號4樓之4
　　　　　　　　　　　　居嘉義市○區○○里0鄰○○○路00
　　　　　　　　　　　　　號
　　　　　　　　　　　　國民身分證統一編號：Z000000000號
上列被告因過失傷害案件，業經偵查終結，認宜以簡易判決處刑
，茲將犯罪事實及證據並所犯法條分敘如下：
　　　　犯罪事實
一、賴彥霖於民國111年2月4日2時27分許，駕駛車牌號碼000-00
    00號自用小貨車，沿嘉義市民生南路由南往北方向行駛，行
    經該路段63號前時，原應注意在劃有分向限制線之路段，不
    得迴車，且依當時天候晴、夜間有光線、柏油路面濕潤無缺
    陷、無障礙物且視距良好之情形，並無不能注意之情事，竟
    仍疏未注意，貿然迴轉，適有王丁圳騎乘車牌號碼000-000
    號普通重型機車，沿民生南路同向行駛，見狀閃避不及，兩
    車因而發生碰撞，致王丁圳人車倒地，並受有頸椎損傷併脊
    髓損傷、外傷性頸椎第6/7椎間盤破裂併脊髓壓迫、頸椎第4
    /5節狹窄併脊髓壓迫、頭部外傷併腦震盪及顏面骨骨折併顏
    面撕裂傷之傷害。賴彥霖肇事後，於員警到場處理時，旋即
    表明自己為肇事人而自首主動接受裁判。
二、案經王丁圳訴由嘉義市政府警察局第一分局報告偵辦。　
　　　　證據並所犯法條
一、上揭犯罪事實，業據被告賴彥霖於警詢及偵查中坦承不諱，
    核與證人即告訴人王丁圳於警詢及偵訊時證述情節相符，並
    有嘉義基督教醫院診斷證明書、道路交通事故現場圖、道路
    交通事故調查報告表㈠㈡、行車紀錄器光碟等證據資料在卷可
    稽，被告犯嫌堪予認定。
二、核被告所為，係犯刑法第284條前段之過失傷害罪嫌。又被
    告於警員到場處理時，表明自己為肇事人而接受調查裁判等
    情，有嘉義市政府警察局道路交通事故肇事人自首情形紀錄
    表1紙在卷足憑，已合於自首之規定，請審酌依刑法第62條
    前段之規定減輕其刑。
三、依刑事訴訟法第451條第1項聲請逕以簡易判決處刑。
　　此　　致
臺灣嘉義地方法院
中　　華　　民　　國　 111　　年　　5 　　月　　20　　日
　　　　　　　　　　　　　檢察官  吳  心  嵐
上正本證明與原本無異。
中　　華　　民　　國　 111　　年　　5 　　月　　27　　日
　　　　　　　　　　　　　書記官  胡  淑  芬